# 汽车制造企业的模具核算

提问人：wujiafeng 时间：2023-03-02 19:47:
请教陈版主：
汽车制造企业，其生产零部件模具放置在供应商处，供应商根据企业要求要求生产模具运送至企业，每年发生的模具费用均一次性费用化处理计入研发费用，请问这样会计处理是否合理？是否更应该计入固定资产或长期待摊费用科目核算？

回答人：chenyiwei
该模具虽然保存于供应商处，但其用途仅限于依据本企业的订单生产专供本企业的产品，故其使用完全由本企业主导，应确认为本企业的固定资产或者长期待摊费用。你的理解基本合理。
需关注虚报研发费用所导致的各方面风险。不仅是税务合规性方面的。